# 请教陈版，新收入准则下已产生纳税义务时的处理

提问人：谢 俊豪 时间：2022-03-03 12:44:31
财政部举的那个充值卡的例子是未产生纳税义务，拆分合同负债和税的时候是把税放到了待转销项税，那如果已经产生了纳税义务的话预收款的处理是否应该记为合同负债+应交增值税，而不是待转销项税？

回答人：chenyiwei
可以这样理解。如果收到预收款时已发生纳税义务的，则直接将纳税义务金额转入“应交税费——应交增值税（销项税额）”，而不是作为待转销项税额。